最高法院刑事判決　　　　　　　　　　　　　　　　九十三年度台非字第一０三號
　　上　訴　人　最高法院檢察署檢察總長
　　被　　　告　甲○○
　　　　　　　　　　　　（另案在台灣台南監獄執行中）
右上訴人因被告毀損案件，對於台灣高等法院台南分院中華民國八十六年七月三十日
第二審確定判決（八十六年度上更(一)字第一六九號，起訴案號：台灣台南地方法院檢
察署八十四年度營偵字第一四二一號），認為違法，提起非常上訴，本院判決如左：
    主  文
上訴駁回。
    理  由
非常上訴理由稱：「按除刑事訴訟法有特別規定外，已受請求之事項未予判決，或未
受請求之事項予以判決者，其判決當然為違背法令，刑事訴訟法第三百七十九條第十
二款有明文規定。本件被告因涉嫌強盜及搶奪罪嫌，經檢察官提起公訴，起訴事實及
法條均未敘及被告有何毀損之事實，乃原確定判決竟就未經起訴之毀損事實予以論罪
，判處被告有期徒刑八月確定，應有對於未經請求之事項予以判決之違法。爰依刑事
訴訟法第四百四十一條、第四百四十三條提起非常上訴，以資糾正。」等語。
本院按非常上訴專以確定判決違法者為限，必也以對於確定判決始得提起，此觀之刑
事訴訟法第四百四十一條規定自明。倘判決尚未確定，則雖發見該案件之審判程序有
所違背，儘可依通常上訴程序救濟，要不得提起非常上訴。卷查本案檢察官起訴之犯
罪事實，係指被告於民國（下同）八十四年十一月三十日晚上九時三十分許，至前揭
李螢洲住處找李螢洲，並持刀抵住李螢洲背部，使其不能抗拒，而取走現金新台幣一
千元及提款卡，並要李螢洲告知密碼，李螢洲乃故意告知錯誤號碼等情（至另搶奪手
錶部分，業經判決無罪確定），有起訴書在卷可參。而原判決認定之事實，則為被告
於八十四年十一月三十日晚上九時三十分許，至前揭李螢洲住處，欲找李螢洲。因李
螢洲不敢應門，被告即撿拾地上木棒敲破李家窗戶玻璃，並以腳踢壞木板門，足以生
損害於李螢洲，進屋後向李螢洲取走提款卡，並要求李螢洲告知密碼等情。原判決理
由內並敘明，查無證據足以證明被告有檢察官起訴之盜匪犯行，惟因該（強盜）部分
與論罪（毀損）部分有牽連犯之裁判上一罪關係，故不另為無罪之諭知云云（見原判
決第三頁第十四行至第十六行）。惟檢察官起訴之盜匪部分既不構成犯罪，則原判決
認定之毀損部分犯罪事實，即與起訴事實無牽連犯裁判上一罪關係之可言。且原起訴
書又未敘及毀損門窗部分之事實，乃原審竟就未經起訴之毀損部分予以審判，縱有未
受請求之事項予以判決之當然違背法令之爭議，惟此業經檢察官於八十六年八月二十
二日向本院提起上訴，並經本院就該判決有關毀損（盜匪）部分撤銷發回原審法院更
為審理，復有台灣高等法院台南分院檢察署檢察官八十六年度上字第五十六號上訴理
由書，及本院八十八年度台上字第五三０三號刑事判決正本在卷可資稽佐（詳見本院
八十八年度刑事第八庭台上字第０五三０三號刑事上訴卷內附）。顯見原判決撤銷原
第一審關於盜匪部分無罪之判決，改判論處被告損壞他人之窗戶、木板門，足以生損
害於他人罪刑（有期徒刑八月）部分，既經本院撤銷發回，並未經判決確定。揆諸首
揭說明，上訴意旨對該並未確定之原判決提起非常上訴，殊屬誤會，難認有理由，應
予駁回。
據上論結，應依刑事訴訟法第四百四十六條，判決如主文。
中　　　華　　　民　　　國　　九十三　　年　　　四　　　月　　二十二　　日
                              最高法院刑事第十庭
                                  審判長法官  呂　潮　澤
                                        法官  白　文　漳
                                        法官  吳　昆　仁
                                        法官  孫　增　同
                                        法官  吳　昭　瑩
      右正本證明與原本無異
                                              書  記  官
中　　　華　　　民　　　國　　九十三　　年　　　四　　　月　　二十九　　日
                                                                        ｖ
